臺灣臺北地方法院簡易民事判決
110年度北簡字第10824號
原      告  良京實業股份有限公司

法定代理人  平川秀一郎

訴訟代理人  周秀英  
被      告  高寶順  

上列當事人間請求給付簽帳卡消費款等事件，經臺灣新北地方法
院以一一○年度板簡字第一○○三號民事裁定移送前來，本院於民
國一百一十年九月十五日言詞辯論終結，判決如下︰
    主    文
被告應給付原告新臺幣肆萬壹仟參佰貳拾元，及自民國九十五年
十二月二十七日起至清償日止，按年息百分之十二計算之利息，
另自民國九十六年一月二十八日起至清償日止，逾期在六個月以
內者，按上開利率百分之十，逾期超過六個月者，按上開利率百
分之二十計算之違約金。
被告應給付原告新臺幣陸萬伍仟陸佰參拾玖元，及自民國九十五
年六月六日起至民國一百零四年八月三十一日止，按年息百分之
十九點七一計算之利息，另自民國一百零四年九月一日起至清償
日止，按年息百分之十五計算之利息。
被告應給付原告新臺幣貳拾參萬陸仟捌佰柒拾玖元，及其中新臺
幣貳拾壹萬柒仟柒佰陸拾元部分，自民國九十五年十一月十六日
起至民國一百零四年八月三十一日止，按年息百分之二十計算之
利息，另自民國一百零四年九月一日起至清償日止，按年息百分
之十五計算之利息。
訴訟費用新臺幣參仟柒佰伍拾元由被告負擔。
本判決得假執行。
    事    實
甲、原告方面：
一、聲明：如主文第一、二、三項所示。
二、陳述略稱：
  ㈠緣被告高寶順前向訴外人寶華商業銀行股份有限公司（下稱
    寶華商銀）申請小額循環信用貸款，借款額度最高為新臺幣
    （下同）五十萬元，借款動用期間自核准日起為期一年，期
    滿三十日前，如立約人不為書面反對續約之意思表示並經審
    核同意者，得以同一內容繼續延長一年，不另換約，其後每
    年屆期時亦同，借款利率以固定利率年息百分之十二計算，
    按日計息，每月底結息一次，自借款日起，每月十五日為最
    終繳款日，應繳足最低繳款金額，未依約款時借款視為全部
    到期，並逾期在六個月以內者，按上開利率百分之十，逾期
    超過六個月者，按上開利率百分之二十計算之違約金。
　㈡被告又向寶華商銀簽訂信用卡使用契約，被告即得持系爭信
    用卡於特約商店簽帳消費，但應於當期繳款截止日前向原告
    清償，若未於當期繳款截止日前付清當期最低應繳金額，則
    全部借款視為到期，並按消費借款總額，自入帳日起按年息
    百分之十九點七一計算之利息，及逾期在六個月以內者，按
    上開利率百分之十，逾期超過六個月者，按上開利率百分之
    二十計算之違約金。
　㈢被告另與訴外人渣打國際商業銀行股份有限公司（下稱渣打
    銀行）申辦信用卡並簽訂使用契約且申請餘額代償服務，依
    約被告得持卡於特約商店簽帳消費，並應於當期繳款截止日
    將帳款全部清償，或以循環信用方式繳付最低應繳金額，逾
    期清償者除喪失期限利益外，應另行給付自入帳日至清償日
    止，按年息百分之二十計算之利息，並收取三期金額分別為
    三百元、四百元、五百元之違約金。
  ㈣詎被告未依約清償，尚積欠寶華商銀貸款本金四萬一千三百
    二十元及利息與違約金、信用卡借款本金六萬五千六百三十
    九元及利息，及積欠渣打銀行信用卡借款本金二十一萬七千
    七百六十元及利息。寶華商銀於九十七年四月二十九日將前
    揭對被告之債權讓與原告並通知被告，斯時已積欠貸款四萬
    一千三百二十元，及自九十五年十二月二十七日起至清償日
    止，按年息百分之十二計算之利息，另自九十六年一月二十
    八日起至清償日止，逾期在六個月以內者，按上開利率百分
    之十，逾期超過六個月者，按上開利率百分之二十計算之違
    約金；信用卡借款六萬五千六百三十九元，及自九十五年六
    月六日起至一百零四年八月三十一日止，按年息百分之十九
    點七一計算之利息，另自一百零四年九月一日起至清償日止
    ，按年息百分之十五計算之利息。渣打銀行於九十九年十二
    月一日將其對被告之信用卡債權讓與原告，被告積欠二十三
    萬六千八百七十九元，及其中本金二十一萬七千七百六十元
    部分自九十五年十一月十六日起至一百零四年八月三十一日
    止，按年息百分之二十計算之利息，另自一百零四年九月一
    日起至清償日止，按年息百分之十五計算之利息未清償，原
    告屢經催討無果，爰以本件起訴狀繕本送達作為債權讓與通
    知，並依消費借貸及債權讓與之法律關係提起本件訴訟。
三、證據：提出現金卡申請書影本一件、現金卡約定書影本一件
    、信用卡申請書影本一件、分攤表二件、股份有限公司變更
    登記表影本二件、債權讓與證明書影本三件、債權讓與金額
    表影本二件、報紙公告影本三件、渣打銀行餘額代償申請書
    影本一件、帳單影本一件、渣打銀行信用卡約定條款影本一
    件、金管銀票字第10040000140號令影本一件、債權資料明
    細表影本一件及被告戶籍謄本一件為證。
乙、被告方面：被告未於言詞辯論期日到場，亦未提出書狀作何
    聲明或陳述。
    理    由
一、程序方面：
  ㈠依原告所提渣打銀行信用卡約定條款第三十一條之約定，兩
    造合意以臺灣臺北地方法院為第一審管轄法院，故本院對本
    事件具有管轄權。
  ㈡按訴狀送達後，原告不得將原訴變更或追加他訴，但擴張或
    減縮應受判決事項之聲明者，不在此限，民事訴訟法第二百
    五十五條第一項第三款定有明文；前揭規定於簡易程序適用
    之（民事訴訟法第四百三十六條第二項參照）。經查，本件
    原告聲明第二項原請求被告應給付六萬五千六百三十九元，
    及自九十五年六月六日起至一百零四年八月三十一日止，按
    年息百分之十九點七一計算之利息，另自一百零四年九月一
    日起至清償日止，按年息百分之十五計算之利息，暨自九十
    五年七月七日起至清償日止，逾期在六個月以內者，按上開
    利率百分之十，逾期超過六個月者，按上開利率百分之二十
    計算之違約金；聲明第三項原請求被告應給付二十三萬六千
    八百七十九元，及其中二十一萬七千七百六十元部分，自九
    十六年十一月十六日起至一百零四年八月三十一日止，按年
    息百分之二十計算之利息，另自一百零四年九月一日起至清
    償日止，按年息百分之十五計算之利息，暨違約金一千二百
    元，嗣於一百一十年九月十五日言詞辯論程序中就聲明第二
    、三項末段違約金均減縮不請求，參酌前揭規定，程序並無
    不合，應予准許。
　㈢本件被告經合法通知未於言詞辯論期日到場，核無民事訴訟 
    法第三百八十六條所列各款情形，應依職權由原告一造辯論
     而為判決。
二、原告主張之事實，已據其提出現金卡申請書影本一件、現金
    卡約定書影本一件、信用卡申請書影本一件、分攤表二件、
    股份有限公司變更登記表影本二件、債權讓與證明書影本三
    件、債權讓與金額表影本二件、報紙公告影本三件、渣打銀
    行餘額代償申請書影本一件、帳單影本一件、渣打銀行信用
    卡約定條款影本一件、金管銀票字第10040000140號令影本
    一件、債權資料明細表影本一件及被告戶籍謄本一件為證，
    經核對相關證物原本無訛，堪認原告主張為真實。
三、從而，原告本於消費借貸及債權讓與之法律關係，請求被告
    給付四萬一千三百二十元、六萬五千六百三十九元、二十三
    萬六千八百七十九元及如主文第一、二、三項所示之利息、
    違約金，為有理由，應予准許。
四、本件係就民事訴訟法第四百二十七條第一項訴訟適用簡易程
    序所為被告敗訴之判決，依同法第三百八十九條第一項第三
    款規定，應依職權宣告假執行。
五、本件訴訟費用額，依後附計算書確定如主文所示金額。
六、據上論結，原告之訴為有理由，依民事訴訟法第四百三十三
    條之三、第七十八條，判決如主文。 
中　　華　　民　　國　　110 　年　　9 　　月　　29　　日
                              臺北簡易庭
                              法      官  文衍正
以上正本係照原本作成。
如對本判決不服，須於判決送達後二十日內向本庭（臺北市重慶
南路一段一百二十六巷一號）提出上訴狀。（須按他造當事人之
人數附繕本）。如委任律師提起上訴者，應一併繳納上訴審裁判
費。
中　　華　　民　　國　　110 　年　　9 　　月　　29　　日
                              書  記  官  高秋芬
訴訟費用計算書：
項        目             金  額（新臺幣）        備  註 
第一審裁判費　　           3,750元
合　　　　計　　     　    3,750元